臺灣高等法院高雄分院刑事裁定　　　　 100年度聲再字第15號
再審聲請人
即受判決人　陳善岩
上列聲請人因貪污治罪條例案件，對於本院99年度重上更(三)字第
87號中華民國99年10月27日確定判決（臺灣屏東地方法院94年度
訴字第1208號、臺灣屏東地方法院檢察署94年度偵字第542 、88
8 、2711號），聲請再審，本院裁定如下：
    主  文
再審之聲請駁回。
    理  由
一、再審聲請意旨以：原判決認定被告有收受賄賂，係基於吳鳳
    城之供述，然(一)吳鳳城於94年1 月10日警詢中經詢問：「陳
    善岩他是內埔分局刑事組長你是否知道？他是否知道你茶行
    有經營賭場之情形？」等語，吳鳳城對於被告陳善岩為刑事
    組長部分答稱「知道」，然對於被告陳善岩是否知道吳鳳城
    在茶行賭博部分，則答稱「不知道」等語，明白指出被告不
    知道吳鳳城有賭博之行為。上開證據未經原審調查。(二)查吳
    鳳城對於有無交付2 萬元與被告之事實，其供述固先後不一
    ，惟吳鳳城始終並未供稱因開賭場聚賭之行為，被告向其索
    賄，且於偵審中稱係被告向其借款2 萬元，並有還1 萬等情
    。姑不論被告有無收取吳鳳城之2 萬元，惟吳鳳城並未供述
    被告因其聚賭行為而向其收取賄賂，則如何可認吳鳳城所稱
    之2 萬元係屬有對價上關係之賄賂？上開供述有利於被告，
    原審亦未加審酌。(三)證人李春政於94年1 月10日警詢中供稱
    ：「（問：屏東縣內埔鄉○○路82號是何人承租？何時承租
    ？每月租金多少？做何用途？）是我本人93年6 月29日向林
    萬來承租的，每月以新台幣8000元代價承租。我原本欲從事
    茶葉買賣，但期間均沒有開店，我都未在該處居住過，平日
    都是由吳鳳城及其女友林羿汎居住使用」、「（問：你向林
    萬來所承租屏東縣內埔鄉○○路82號是否提供給吳鳳城做為
    經營賭博所使用？吳鳳城付多少錢租金給你？）他在樓上聚
    賭過，不過時間不是很久。吳鳳城每月付我新台幣8000元租
    金」等語；李春政又於94年1 年10日偵查中證稱：「吳鳳城
    的茶行是在內埔教會前面，有很多人會來賭博，從93年6 月
    29日本來要開茶行的，後來就沒有開茶行，他們大家就在那
    邊賭博，…」等語。李春政亦於原審97年12月18日審理時到
    場證稱：「（你有沒有跟林萬來承租過屏東縣內埔鄉○○村
    ○○路82號的房屋？）有」、「（你什麼時候承租？) 可能
    是93年6 月承租。」、「（你當時在94年警察局有做過筆錄
    ，檢察官94年也有問過你，你當時講的時間是93年6 月29
    日跟林萬來承租，是否正確？）可能是，要找單子」、「（
    你房子租完之後如何使用？）房子租完之後想要賣茶葉做生
    意，後來生意不好，就和吳鳳城兩人一起住」、「（租該房
    子之前，有無先使用這個房子？）沒有，沒有租怎麼可以使
    用」等語。並有李春政之租賃契約經扣案可佐。而吳鳳城於
    94年1 月10日警詢時，亦供稱：「（問：林志強有支票簿為
    何是你在使用？李春政所有賭博帳本、房屋租賃契約、選舉
    人名冊為何置放你於1 樓茶行內？賭博分聲紀錄是何人所有
    ？為何會置在你的1 樓茶行？）是他本人借我使用的。房子
    是李春政承租，他只有房間借給我居住使用，所以賭博帳本
    、房屋租賃契約，選舉人名冊都放在1 樓茶行內，我不知道
    是誰的，也不知道是何人放置在該處」等語。依李春政及吳
    鳳城上開供述，屏東縣內埔鄉○○村○○路82號2 樓房屋，
    確係李春政在93年6 月29日承租後，才由李春政交與吳鳳城
    使用無訛，因而，吳鳳城如有於上開地方聚賭，亦應係93年
    6 月29日以後之事。原判決以李春政僅能證明承租以後之事
    ，不能證明承租之前吳鳳城有無使用該房子，而認定吳鳳城
    早在92年間已在上開處所聚賭無疑，其與吳鳳城之供述不符
    。原審未審酌李春政、吳鳳城上開供述論及如何使用、何時
    使用承租房屋之事實，以及李春政承租房屋之租賃契約書，
    自有違誤。因認原判決有確實之新證據，對於已經存在之證
    據，未經審酌，爰依法聲請再審云云。
二、按聲請再審，應以再審書狀敘述理由，附具原判決之繕本及
    證據，提出於管轄法院為之，刑事訴訟法第429 條定有明文
    。查本件再審聲請人即受判決人陳善岩聲請再審，僅提出原
    判決之繕本，未具提出再審聲請狀所稱之證據，依上開規定
    ，其聲請程序顯屬有所違背。
三、再按以漏未審酌足生影響於判決之重要證據為理由聲請再審
    ，係以不得上訴於第三審法院之案件為限，刑事訴訟法第42
    1 條定有明文。如為得上訴於第三審法院之案件，即不得以
    此理由聲請再審，否則，其聲請應屬不合法。本件聲請人陳
    善岩所犯貪污治罪條例案件，係得上訴於第三審法院之案件
    ，而本件聲請人主張原確定判決就已經存在，足生影響於判
    決之證據漏未審酌，聲請再審，依前揭說明，聲請人聲請再
    審之程序亦顯屬違背規定。
四、綜上所述，本件再審聲請之程序顯屬違背規定，應予駁回。
據上論結，應依刑事訴訟法第433 條，裁定如主文。
中    華    民    國   100    年    1     月    28    日
                刑事第五庭    審判長法  官  曾永宗
                                    法  官  鍾宗霖
                                    法  官  任森銓
以上正本證明與原本無異。
如不服本裁定應於送達後5 日內向本院提出抗告狀。
中    華    民    國   100    年    1     月    28    日
                                    書記官  呂素珍